【裁判字號】    92,上重訴,32
【裁判日期】    921218
【裁判案由】    毒品危害防制條例
【裁判全文】
臺灣高等法院臺中分院刑事判決                    九十二年度上重訴字第三二號
    上  訴  人
    即  被  告  庚○○
    選任辯護人  陳明發
                張居德
右上訴人因違反毒品危害防制條例案件，不服臺灣台中地方法院九十一年度重訴字第
三一八號中華民國九十二年六月五日第一審判決（起訴案號：臺灣台中地方法院檢察
署九十年度偵字第九一四九、一○五九六、二一一四二號），提起上訴，本院判決如
左：
    主     文
原判決撤銷。
庚○○連續販賣第一級毒品，累犯，處無期徒刑，褫奪公權終身；扣案之第一級毒品
海洛因壹包（包裝重零點捌公克，驗餘淨重零點貳肆公克）、第二級毒品甲基安非
他命貳拾貳包（毛重柒陸玖點零肆公克，驗餘淨重柒肆參點伍貳公克），均沒收銷燬
之；扣案之內有門號0000000000號、0000000000號ＳＩＭ卡之
行動電話機各壹具、電動磨豆機壹臺、臼杵壹套、電子秤壹臺、夾鏈袋壹批及帳冊
本，均沒收；另供犯罪所用門號為0000000000號、0000000000
號、0000000000號及0000000000號之行動電話機肆具，沒收之
，如全部或一部不能沒收時，追徵其價額；犯罪所得共計新臺幣拾玖萬壹仟元，沒收
之，如全部或一部不能沒收時，以其財產抵償之。
    事      實
一、庚○○綽號「王仔」、「王哥」，前曾於民國八十六年間犯違反麻醉藥品管理條
    例案件，經臺灣彰化地方法院判處有期徒刑六月在案，並於八十六年十一月十四
    日確定，於八十七年二月十二日易科罰金而執行完畢，猶不知悔改，竟意圖營利
    ，並基於概括犯意：
  (一)自八十九年十一月間起至九十年三月三日止，以電話號碼0000000000
    號、0000000000號、0000000000號等行動電話門號ＳＩＭ
    卡插卡在不同行動電話機內作為聯絡工具，連續在彰化縣北斗鎮○○路圓環、彰
    化縣溪湖鎮○○路之「中美加油站」、彰化縣溪湖鎮之溪湖國中斜對面之某火鍋
    店及臺中市○○○○道旁之某加油站前，先後同時販賣毒品海洛因及安非他命共
    計十二次予鄭文弼，每次均販賣半台錢售價新臺幣（下同）四千五百元之海洛因
    及每台錢售價四千元之安非他命一錢予鄭文弼，計出售毒品海洛因給鄭文弼之所
    得為五萬四千元、販售安非他命給鄭文弼之所得為四萬八千元。
  (二)復自九十年三月間起至同年五月七日下午八、九時許，以電話號碼000000
    0000號、0000000000、00000000000、000000
    0000號等行動電話門號ＳＩＭ卡插卡在不同行動電話機內作為聯絡工具，連
    續在臺中市○村路廣三百貨公司樓下，以每次每小包海洛因二萬元、安非他命一
    千元之售價，先後販賣毒品海洛因三次予甲○○（另甲○○友人壬○○透過甲○○向庚○○購買，每次購買一千元，所購得之毒品包含在甲○○以二萬元所購得
    之毒品中）及販賣毒品安非他命十次予甲○○，計出售毒品海洛因給甲○○之所
    得為六萬元、出售毒品安非他命給甲○○之所得為一萬元。
  (三)再自九十年五月十六日下午八時許起至同年月二十日下午八時止，以電話號碼0
    000000000號、0000000000號等行動電話門號ＳＩＭ卡插卡
    在不同行動電話機內作為聯絡工具，連續在臺中市○村路一段三六號「十點半化
    妝品店」前，以每包海洛因二千元之售價，先後販賣毒品海洛因二次予辛○○，
    計出售毒品海洛因給辛○○之所得為四千元。
  (四)再分別於九十年四月初某日及同年四月中旬，以電話號碼0000000000
    號、0000000000號等行動電話門號ＳＩＭ卡插卡在不同行動電話機內
    作為聯絡工具，在臺中市○○路與文心路口，各販賣售價七千元、重量五公克之
    安非他命及售價三千元、重量一公克之海洛因各一次予丁○○，計售出毒品海洛
    因、安非他命給丁○○之所得各為三千元、七千元。
  (五)復於九十年三、四月間某日，以電話號碼0000000000號、00000
    00000號等行動電話門號ＳＩＭ卡插卡在不同行動電話機內作為聯絡工具，
    在彰化縣溪湖鎮○○○○路附近，以每小包海洛因五千元之售價，販賣毒品海洛
    因一次予丙○○，計出售毒品海洛因給丙○○之所得為五千元。
二、嗣經：(1)鄭文弼於九十年四月六日為警查獲後，初先供稱毒品來源係自「王仔」
    處購得，事後經指認後該「王仔」即庚○○後，方查悉上開庚○○販賣毒品予鄭
    文弼之情；(2)另於九十年五月二十一日九時三十分許，因甲○○、壬○○二人因
    施用毒品案件，為警在臺中縣太平市○○路一八八巷口查獲，經供出施用毒品之
    來源係出自綽號「王哥」之人，乃帶同警方人員前往臺中市○村路○段三六號十
    樓之九找尋該「王哥」之人，經甲○○指認該綽號「王哥」之人係欲下樓之庚○○後，經方人員乃進入庚○○上開住處搜索，當場扣得如附表所示之安非他命二
    十二包（毛重七六九點零四公克，驗餘淨重七四三點五二公克）、海洛因一小包
    （包裝重零點三八公克，驗餘淨重零點二四公克）、供庚○○販賣毒品所用之電
    動磨豆機一臺、臼杵一套、電子秤一臺、夾鏈袋一批及供與購買毒品者聯絡之插
    有門號0000000000號、0000000000號ＳＩＭ卡之行動電話
    機各一具；再於同日下午十一時四十五分許，在庚○○位於臺中市○○路九十號
    八樓之二住處，經警扣得庚○○所有供販賣毒品所用之帳冊三本後，始查悉上開
    庚○○販賣毒品予甲○○、壬○○之情；(3)另分別於九十年五月二十三日下午三
    時三十分許、同日下午七時三十分許及同日下午九時許，丁○○、辛○○、丙○○三人分別撥打上開為警扣得尚未及時移送之門號為0000000000號行
    動電話機欲向庚○○購買毒品時，經與警約定地點後，各在臺中市○○路與文心
    路口、臺中市○村路○段三六號旁「十點半化妝品店」前及臺中市○○路與文心
    路口為警逮捕後，始循線查悉上開庚○○販賣毒品予丁○○、辛○○與丙○○之
    情。
三、案經臺中市警察局移送，暨彰化縣警察局移送臺灣彰化地方法院檢察署呈請臺灣
    高等法院臺中分院檢察署檢察長核轉臺灣臺中地方法院檢察署檢察官偵查起訴。
    理      由
一、訊據上訴人即被告庚○○矢口否認有右揭販賣毒品海洛因、安非他命等犯行，辯
    稱：伊在警訊中曾被警察刑求，除扣案之海洛因一包及安非他命一小包係欲供己
    施用外，其餘扣案之安非他命係一名叫「陳武鎮」之人所有，因「陳武鎮」之前
    曾積欠伊賭債，方於當日攜帶該扣案之安非他命前來作為抵償賭債之用；另扣案
    之帳冊係伊之前供賭博記帳之用，又電子秤、臼杵及夾鏈袋均係方便伊向他人購
    買毒品後秤重、研磨及方便攜帶所用，均非供伊販賣毒品所用之物；再者，證人
    鄭文弼、甲○○、壬○○、辛○○、丁○○及丙○○等人於警訊中之證述均不實
    在，且所述向伊購買毒品之情節亦與法院調查中之供述不符，自難以渠等之證言
    作為認定伊販賣毒品之依據云云。經查：
  (一)被告於九十年五月二十二日警訊中並未坦承上開販賣毒品海洛因及安非他命之犯
    行，且於同日檢察官初訊時並未提出刑求之抗辯；又證人即制作筆錄之承辦警員
    戊○○於原審調查時到庭結證稱：當日逮捕被告後，並無刑求之事等語（見原審
    卷(一)第七九頁），而被告於九十年五月二十二日為警查獲後，嗣於當日經法院裁
    定送戒治處所時，其入所之身體健康檢查表上並未有任何受傷之紀錄，此有臺中
    戒治所函覆原審之被告庚○○身體健康檢查表一份附卷可稽（見原審卷(一)第九○
    至九二頁），於本院足認被告辯稱於制作警訊筆錄時遭警刑求一節，應屬無據，
    況本件亦無任何證據足認被告於警訊時有被刑求之嫌，是被告辯稱於警訊中曾遭
    警員刑求後，方依據警員之意思陳述云云，即不可採。
  (二)被告於右開時間、地點，連續販賣第一級毒品海洛因及第二級毒品安非他命予鄭
    文弼、甲○○、壬○○、丁○○等人之事實，業據證人鄭文弼、甲○○、壬○○
    、丁○○等人分於警訊、偵查中證述在卷，渠等證詞分述如下：
  (1)證人鄭文弼於九十年四月十二日因毒品案件為警查獲，於其涉犯毒品案件之檢察
    官偵查中供稱：「----（問：是否可以提供賣你毒品的上手？）可以的，有一個
    姓王的，住在台中，以電話0000000000向他聯絡的。」（見九十年偵
    字第七四二六號偵查卷第一九頁）；翌日經警方借提後於警訊中證稱：「----
    而在昨天九十年四月十二日早上開偵查庭，檢察官要我提供毒品販賣者之上游，
    所以我當庭向檢察官報告一個綽號『王仔』男子，約三十至三二歲，操台語口音
    ，平時開一部白色豐田（台裝），『王仔』之行動電話號碼為00000000
    00號----今天警方奉令借提我外出查證----。」、「經我撥打0000000
    000號行動電話，該電話已經停用了，經留言告知（王仔的聲音），如要找他
    ，請撥打0000000000號及0000000000號，結果我撥打00
    00000000號號的行動電話，正巧『王仔』本人接聽----之前我曾以00
    00000000號的行動電話撥打給綽號『王仔』男子（『王仔』的行動電話
    其中之電話號碼，是綽號『王仔』於去年【八十九年十一、十二月份】告訴我的
    ）----，至少交易毒品海洛因、安非他命計有十二次，每次最多購買一兩的安非
    他命及海洛因五錢，----海洛因五錢的價格為四萬五千元，最少購買一錢毒品安
    非他命四千元----最後一次向『王仔』男子購買毒品安非他命、海洛因是在九十
    年三月三日及四日之其中一天，交易地點都在彰化縣溪湖鎮溪湖國中斜對面之火
    鍋店內交易的，不然就在臺中市○○路（高速公路交流道）左邊的第一個加油站
    前交易毒品----已和『王仔』連絡購買毒品安非他命一錢（四千元）、海洛因半
    錢----我實在無法正確提供綽號『王仔』的真實姓名及住居所，不然我很樂意配
    合。」等語（見原審卷(二)第五六至六一頁所附之警訊筆錄影本）；復於警訊中再
    證稱：「（問：你所指稱綽號『王仔』男子，約三十至三二歲，操台語口音之男
    子販賣毒品給你，現警方提供綽號『王仔』之庚○○之影像及口卡資料，是否為
    你所指稱所販賣毒品給你之『王仔』，請詳述之？）我一眼就認得，這位庚○○
    就是販賣毒品給我之『王仔』男子沒錯，我與他見過很多次面，所以一看相片就
    認出，我現當場簽名指認無誤。」、「----我初次在『木兄』住處見面，大家一
    起聊天的時候，庚○○向我詢問是否有在吃毒品否，我告訴他說有，他就告訴我
    ，如果缺貨時，可以找他買，並留下連絡電話給我，因為他行動電話號碼時常在
    變換，我大多已忘了號碼。」、「----：有購買安非他命及海洛因毒品。前後交
    易約二十五次左右。安非他命一錢約四千元至四千五百元，海洛因每錢約九千元
    左右，安非他命我每次至少買一錢至一兩重不等，海洛因是從半錢至五錢重不等
    。（你與庚○○交易的情形如何連絡？交易地點有那些地方？）都是先以行動電
    話連絡，談妥毒品的重量和價錢後，再約定交易地點進行交易。第一次是在北斗
    圓環開始，就陸陸續續在溪湖鎮○○路往埤頭方向之中美加油站、溪湖國中對面
    之火鍋店、台中市○○路下交流道左邊第一個加油站等幾個地方進行交易。（你
    與庚○○是否有仇隙？恩怨？）沒有。」等語（見九十年八月二日彰化縣警察局
    刑案偵查卷宗警訊筆錄第六頁、第七頁）；另於偵查中證稱：「（問：你交易了
    幾次？）我與綽號『王仔』交易了十多次，安非他命及海洛因都有，從八十九年
    八月間【應是十一月之誤】開始交易一直到九十年三月或四月，我與他連絡電話
    0000000000，後改為0000000000，我與他交易時，如他有
    到溪湖時，在溪湖國中對面的火鍋店親自交貨給我，有時叫他小弟乙○○等人與
    我連繫交貨。」等語（見九十年偵字第七四二六號偵查卷第二一頁）。本院審之
    證人鄭文弼於自身所涉毒品案件為警查獲後，檢察官偵查時雖供初毒品來源，然
    對於綽號「王仔」之真實姓名並不知悉，係事後經警方依照其所提供之0000
    000000號行動電話查知登記申請者為乙○○，再經證人鄭文弼指認乙○○
    即係綽號「王仔」之小弟而調出庚○○口片，復經證人鄭文弼指認後始確認被告
    即為綽號「王仔」之男子，則證人鄭文弼於警訊中之證述內容當非屬架詞誣陷被
    告庚○○之詞甚明。且查證人即承辦之員警陳勝全於原審結證亦稱：「彰化地檢
    署指揮我們偵辦。九十年四月六日鄭文弼被警方通緝到案，四月十二日開庭，供
    出上游，他說上游綽號是王仔。他之前有在辦公室打電話，那支電話已經沒有在
    使用，後來又打了一支電話，對方要求要能夠顯示號碼的電話，後來他請他女朋
    友打電話給上游，他女朋友用她的手機打電話給上游聯絡。」等語（見原審卷(二)
    第五、六頁），核與證人鄭文弼於警訊中所述與被告庚○○如何聯繫之情節相符
    ，而證人鄭文弼所使用之0000000000號行動電話，於九十年三月二十
    四日確實曾與被告所使用之0000000000號行動電話有通聯紀錄，亦有
    通聯紀錄影本在卷足憑（見警卷(三)第六八頁），雖上開通聯紀錄時間非在證人鄭
    文弼所供稱購買毒品之時間，然仍得佐證證人鄭文弼前揭供稱以此電話作為向被
    告購毒之工具等情應屬真實，益徵證人鄭文弼於警訊、偵查中所述之情節應屬可
    採。再者，證人鄭文弼於警訊之初僅知販毒者為綽號「王仔」男子，並不認識被
    告庚○○之真實姓名，已如前述，而被告庚○○於本院亦自承伊之綽號確為「王
    仔」等情，益證證人鄭文弼上開於警訊、偵查中證述被告曾販售毒品供其施用之
    情節，應係出於自由意志，且與事實相符，故應堪採信。被告辯護人雖辯稱上開
    通聯紀錄時間非在證人所證被告販賣毒品時間，不足證明被告販毒云云，惟查：
    警方係於九十年九月十九日向和信電訊公司調取證人鄭文弼所有之000000
    0000號行動電話之通聯紀錄，依通聯紀錄之保管期間六個月，至多僅能調至
    九十年三月一日起之通聯紀錄，而證人鄭文弼所稱被告販毒期間係自八十九年十
    一月至九十年三月三日止，故警方始無法查得上開通聯紀錄直接證明被告販毒之
    事實，再參諸被告販毒經常更換手機門號（詳如後述），本案客觀上無法完全確
    定被告販毒之所有手機門號，故縱使未查得證人鄭文弼與被告在上開販毒期間之
    直接通聯紀錄，亦難反面推認證人鄭文弼前揭證詞不可採信，被告辯護人上開辯
    詞尚非可採。
  (2)證人甲○○於警訊中證稱：「、「（問：綽號『王哥』真實姓名為何？與你何關
    係？住何處？）綽號『王哥』叫庚○○，他是我老大，現住台中市○村路廣三百
    貨後方一處大樓十樓之九內，但有時會與其女友住在台中市○○路與華美街麗心
    汽車旅館對面大樓八樓，我願意帶同警方至該處查緝不法。」、「（問：你為何
    知道綽號『王哥』庚○○持有毒品？）因他是我老大，毒品均是向他購得，所以
    我知道他持有毒品及販毒之情事。」、「（問：警方在你身上所查獲之毒品是何
    人所有？來源為何？）現場在我身上所查獲之毒品海洛因是我所有，該毒品是我
    向綽號『王哥』之人購得。」、「查獲之海洛因毒品是以二萬元之代價購得，我
    與綽號『王哥』連絡是以行動電話0000000000或家裡電話00－00
    000000及公用電話打他所有之電話0000000000、000000
    0000向他購買毒品。」、「（問：你向綽號『王哥』共購得幾次毒品？於何
    時？何地交易？）好幾次我記不清楚，均在台中市○村路廣三百貨公司樓下。」
    、「（問：最後乙次向他購買毒品是何時？何處？）約九十年五月七日左右晚上
    二十至二十一時左右我用家裡電話打他行動電話0000000000約在台中
    市○村路廣三百貨公司樓下向他購買海洛因毒品二萬元。」、「（問：九十年五
    月二十一日二十二時三十分你帶同警方至何處？查緝何人？）我帶同警方至台中
    市○村路○段三十六號十樓之九要找綽號『王哥』之人，結果綽號『王哥』之人
    剛好在該大廈的樓下被警方查獲。」、「（問：警方查獲到綽號『王哥』其真實
    姓名庚○○是否就是販毒給你之人？）經我當場指認就是他沒錯。」、「（問：
    你稱毒品均向綽號『王哥』庚○○購得，你均向他購得何種毒品？）均向他購得
    安非他命。」、「（問：為何警方會在你身上查獲海洛因？）因朋友拜託我向他
    購買海洛因，因朋友行蹤不定所以該毒品才會在我身上。」等語（見警訊卷(一)第
    六至十四頁）；於檢察官偵訊時證稱：「（問：警方問你時你說海洛因是向王哥
    （即庚○○）拿的有何意見？）是。」、「（問：你何時開始向庚○○購買海洛
    因？）最早在今年三、四月，每次都在二萬元左右，每次我都打電話00000
    00000號給庚○○，約定在台中市○村路廣三百貨樓下交易。」、「（問：
    你身上查獲毒品何人的？）朋友綽號『阿龍』寄放的，毒品我是幫朋友買的。我
    不敢吸食海洛因，吸食安非他命是比較不會想睡覺。」、「（問：你吸食之安非
    他命如何來？時間？）向庚○○買的，時間在今年三、四月，每次都買一、二千
    元，我約買了十多次。」、「（問：你跟庚○○都以電話聯絡買毒品？）他還有
    一支0000000000號，但他常換電話。」等語（見九十年偵字第九一四
    九號偵查卷第一七頁）。又證人壬○○於警訊中供稱：「我不知道如何與『王哥
    』聯絡，因我多是託甲○○幫我購買毒品，據甲○○告訴我，我託他買的毒品係
    向『王哥』毒販買的。至於他們買賣交易毒品時、地我就不知道。我託甲○○幫
    我購買毒品共三次，每次為一至二千元不等價錢。」等語（見警訊卷(一)第十五至
    十七頁）；復於檢察官初訊時證稱：「（問：施用之海洛因來源？）有叫甲○○
    幫我買了約三次，第一次在今年一月初，每次以一、二千元買一小包。」、「（
    問：甲○○毒品來源？）聽他說向王哥買的。」、「（問：王哥即指庚○○？）
    是。」等語（見九十年偵字第九一四九號偵查卷第一八頁）。本院審之證人壬○○前揭證稱委託證人甲○○向被告庚○○購買毒品海洛因一節，經核與證人甲○○之證述情節尚無齟齬之處，故應屬可採。再參以本件係因證人甲○○持有毒品
    海洛因為警查獲後，始依據其證述情節循線查悉被告庚○○，且在上開被告住處
    亦確實扣得如事實欄所述之毒品海洛因及安非他命等情，若非證人甲○○因曾向
    被告庚○○購買過毒品，而知悉被告庚○○之動向，又何以能帶同員警至被告庚○○上開住處查扣如事實欄所示之扣案物？顯見證人甲○○於警訊、偵查中所證
    述之情節，應非子虛，應堪採信。
  (3)另證人丁○○於警訊中證稱：「（問：你在該處作何事？）因我有吸食毒品海洛
    因及安非他命之惡習，於今二十三日因我毒癮發作所以我於二十三日十五時三十
    分以我行動電話0000000000打電話給綽號『王哥』00000000
    00之人要向他購買毒品並約在台中市○○路與文心路口就被警方臨檢盤查。」
    、「（問：你共向綽號『王哥』之人共購得幾次？如何連絡？均在何處交易？）
    共二次，第一次在九十年四月初（詳細日期我已忘），第二次在九十年四月中旬
    均約在台中市○○路與中清路口，第一次是向他購買安非他命以七千元之代價購
    得安非他命五公克、第二次是買海洛因以三千元之代價購得一公克，均以我行動
    電話0000000000打王哥行動電話0000000000號與他連絡交
    易。」等語（見警訊卷(二)第六至九頁）；經核與其於偵查中證稱：「（問：今年
    五月間被警查到欲向庚○○買毒品？）是。」、「（問：向庚○○買幾次？）約
    二次。是四月間之事，第一次買七千元安非他命，第二次買海洛因三千元一公克
    。（如何得知庚○○販毒？）我因介紹他買中古車，而認識，曾看過他吸毒，所
    以知道。」等語明確（見九十年偵字第九一四九號偵查卷宗第四四頁）相符。參
    以被告於偵查中供稱並不認識丁○○等語，則證人丁○○既與被告庚○○並不熟
    識，且亦明知販賣毒品係屬重罪，衡情當無設詞誣陷被告庚○○之理，是證人丁○○上開於警訊、偵查中之證述情節，應屬可採。
  (三)另被告上開販賣第一級毒品海洛因予辛○○、丙○○二人之事實，亦據證人辛○○於警訊中證稱：「（問：你在該處作何事？）因我有吸食毒品海洛因之惡習，
    於今二十三日因我毒癮發作所以我於二十三日十九時三十分以我行動電話000
    0000000打電話給綽號『王仔』0000000000之人要購買毒品海
    洛因二千元並約在台中市○村路一段三十六號旁十點半化妝品前就被警方臨檢盤
    查。」、「（問：你共向綽號『王仔』之人共購得幾次毒品？如何連絡？均在何
    處交易？數量為何？）共向他購買二次海洛因毒品，第一次是在九十年五月十六
    日二十時左右，第二次是在二十日二十時左右，均約在台中市○村路一段三十六
    號旁十點半化妝品店前，我均以我所有之行動電話0000000000打電話
    給綽號『王仔』0000000000之人均約在台中市○村路一段三十六號旁
    十點半化妝品店前交易，二次分別向綽號『王仔』購得海洛因毒品一小包二千元
    。」、「（問：你所供稱綽號『王仔』之人是否為警方所提示之庚○○索引照片
    ？）經我當場指認就是此人販賣海洛因給我沒錯。」等語（見警訊卷(二)第三至五
    頁）；復據證人丙○○於警訊證稱：「因我有吸食毒品海洛因之惡習，於今二十
    三日因我毒癮發作所以我於二十三日二十一時許三十分以我行動電話00000
    00000及000－000000家裡電話打電話給綽號『王仔』00000
    00000之人要購買毒品海洛因五萬，並約在中港路與文心路路口就被警方臨
    檢盤查。」、「（問：你共向綽號『王仔』之人共購得幾次毒品？如何連絡？均
    在何處交易？數量為何？）共向他購買二、三次海洛因毒品，第一次在九十年二
    、三月起（約農曆過年後初七左右）十五時左右，第二次是約過一個月約四月份
    左右，均約在彰化縣溪湖鎮○○○路附近，我均以我所有之行動電話00000
    00000及000－000000家裡電話打電話給綽號『王仔』00000
    00000之人均約在彰化縣溪湖鎮○○○路附近交易，二次分別向綽號『王仔
    』購得海洛因毒品一小包半錢五千元之代價。」、「（問：你與綽號『王仔』是
    何關係？有無仇恨？有無缺他錢？）朋友關係因施用毒品而認識，沒有任何仇恨
    。沒有。（你所供稱綽號『王仔』是否為警方所提示之庚○○索引相片？）經我
    當場指認就是此人販賣海洛因給我沒錯。」等語（見警訊卷(二)第十一至十二頁）
    ，於檢察官偵訊時結證稱：「（問：你是今年五月廿三日打電話向『王仔』買毒
    品？）是」、「（問：用那支電話買？）用0000000000這支電話。」
    、「（問：警局有拿口卡給你指認（提示照片），就是向照片中人買？）是。」
    、「（問：共買幾次？何時買？）三、四月時有買一次，五千元，買海洛因。」
    、「（問：如何知道庚○○處可買毒品？）朋友介紹的朋友，知道他有在吸毒，
    曾經一起施用過。」、「（當庭指認，是否在庭之庚○○？）是。」等語明確（
    九十年偵字第一○五九六號偵查卷第一三頁、第一四頁）。本院經核證人辛○○
    、丙○○上開所述之情節，其與被告庚○○聯絡方式均與證人鄭文弼、丁○○等
    人相同，且剛開始均僅指稱係向綽號「王仔」之人購買毒品，並未明確指稱該「
    王仔」之真實姓名即為被告庚○○，而僅以綽號稱呼被告，足認證人辛○○、丙○○與被告庚○○並非熟識之朋友，故其二人應無於警訊、偵查中設詞誣陷被告
    庚○○之必要。又若被告庚○○之前並未曾販賣過毒品予證人辛○○、丙○○二
    人，則何以證人辛○○、丙○○在被告庚○○為警查獲後，猶仍因不知情而撥打
    被告庚○○遭查扣之行動電話欲向被告庚○○購買毒品，嗣始為警查獲？再證人
    辛○○、丙○○既互不相識，何以二人為警查獲之情節（均係以電話與被告扣案
    之行動電話聯繫而欲向被告買毒品）均屬相同？顯見證人辛○○、丙○○上開之
    證述內容，尚無瑕疵，應屬可採。
  (四)又證人即本件承辦員警戊○○亦於原審調查時結證稱：「----制作筆錄的時候均
    有錄音，我們未以提供毒品為由利誘被告作筆錄。因為查獲被告的手機都是開機
    中，剛好有人打電話進來，所以我們利用機會順便辦案。甲○○、丙○○部分因
    為沒有當場扣到證物且他們否認犯行，所以無法以現行犯逮捕，有採尿，所以只
    能用函送。」、「（問：警察當時在甲○○身上有查獲到毒品？）甲○○我們有
    隨案移送。我們還沒有對被告搜索之前，是因為甲○○說有看過被告拿槍，所以
    我們才會去查槍枝。」、「（問：之後是否有查獲到辛○○、丙○○等人？）我
    們抓到被告後查扣手機，之後上開證人打電話進來向王仔講金錢數目、地點。查
    扣手機是何人使用不清楚，但是在被告住處查獲的。之後依據電話查到丁○○、
    丙○○、辛○○，地點是他們打電話進來約定的地點。（九十年五月二十一日被
    告已經在戒治所，如何查獲其他證人？）因為那時候被告的手機還開機，沒有一
    併送給檢察官。我們沒有對被告刑求。（辯護人：請求訊問證人戊○○。）我是
    之後到現場的，我不清楚現場有無陳武鎮的假釋手冊。筆錄中記載的陳仔之後檢
    察官有指揮，但沒有查到。」等語（見原審卷(一)第七九頁、原審(二)第七、八頁）
    ，核與上開證人甲○○、丙○○、辛○○、丁○○為警查獲之情節相符，該四名
    證人係在不同時間、地點為警查獲，而證人戊○○係為執行偵查職務而親歷上開
    過程，且與被告庚○○亦無嫌隙，當無甘冒偽證重典，而任意虛構查獲證人甲○○、丙○○、辛○○、丁○○等人之經過以誣陷被告之必要，是證人戊○○所為
    之證詞應屬可信，依此益證證人甲○○、丙○○、辛○○、丁○○上開於警訊、
    偵查中之證述情節尚非虛構，應足採信。而證人甲○○、壬○○係因持有毒品為
    警當場查獲，則警方人員查獲證人甲○○、壬○○後，欲進一步追查販售毒品與
    其二人之上游者，而由證人甲○○、壬○○帶同警方人員至上開被告住處搜索，
    並查扣如事實欄所示之毒品及犯罪工具之過程，應無瑕疵可言；另證人辛○○、
    丁○○、丙○○三人係在被告為警查獲後方撥打被告所有之扣案行動電話欲向被
    告購買毒品，則警方人員見狀乃利用證人辛○○、丁○○、丙○○撥打給扣案尚
    在待機狀態中之被告行動電話之機會，約證人辛○○、丁○○、丙○○至指定地
    點後，方予以逮捕並循線查悉被告販毒之過程，尚難謂有何瑕疵可言，而上開證
    人於警訊中證述內容既出於任意性，當屬可採，是被告之選任辯護人辯稱此逮捕
    上開證人之過程，顯有瑕疵，進而認定證人甲○○、壬○○、辛○○、丁○○、
    丙○○於警訊中之證言，應均無證據能力云云，並不足採。
  (五)又證人鄭文弼於警訊中前揭證稱以撥打電話號碼0000000000、000
    0000000、0000000000號行動電話與被告連絡購買毒品等語；
    而證人甲○○前揭證稱：撥打0000000000、0000000000號
    向被告購買毒品等語；證人辛○○、丁○○、丙○○前揭均證稱撥打00000
    00000號向被告購買毒品等語，經查：(1)被告於九十年五月二十一日為警查
    獲所扣得之0000000000、0000000000號行動電話，此有扣
    案之二支電話在卷足稽，而被告於警訊、偵查均坦承使用過000000000
    0號行動電話（見警訊卷(一)第三頁、偵一○五九六號卷第十四頁背面），經警方
    調出0000000000號電話之通聯紀錄，比對手機序號，查知00000
    00000、0000000000、0000000000、0000000
    000號均曾使用同一手機，此有上開通聯紀錄及台灣大哥大公司之手機序號對
    照表一份在卷足憑（見警訊卷(二)第一五至四九頁、警訊卷(三)第二五至五九頁），
    且被告於九十年八月三十日警訊時亦坦承：其經常更換門號，曾使用過0000
    000000號門號等情（見警訊卷(三)第一頁背面），更足徵曾利用上開手機撥
    打之門號即0000000000、0000000000、00000000
    00、0000000000、0000000000號等門號，確實為被告所
    使用無訛。(2)上開0000000000號門號雖查無手機序號，然證人鄭文弼
    、甲○○二人於不同時間、地點分別供稱係以上開電話向被告購買毒品，足徵上
    開門號確係被告供做販毒之工具；(3)另依該0000000000號行動電話自
    九十年四月一日起至同年五月二十三日止之通話紀錄觀之，於九十年四月二十三
    、四月二十四日、五月十三、五月十四日曾與證人鄭文弼所使用之000000
    0000號行動電話聯繫；九十年四月二十三日，確與證人甲○○所使用之00
    00000000號行動電話有密集聯繫，是證人鄭文弼、甲○○雖未指稱被告
    另以該門號0000000000號之行動電話與之聯繫，然顯然係因遺忘所致
    ，應無礙於被告確以該門號之行動電話與證人甲○○聯繫販毒事宜之認定；另被
    告所使用之該門號電話於同年四月二十二日、四月二十三日、四月二十四日、四
    月二十九日、四月三十日、五月一日、五月九日、五月十日亦分別與證人丙○○
    使用之0000000000號行動電話有密集聯繫；於五月十七、二十二日、
    二十三日確與證人辛○○使用之0000000000號行動電話有密集聯繫，
    此有電話通聯紀錄一份附卷足稽（見警訊卷(二)上開通聯紀錄），從而雖證人丙○○、辛○○二人僅證稱以撥打扣案之0000000000號行動電話與被告聯
    絡，然由上開電話通聯紀錄觀之，證人丙○○、辛○○二人應尚有曾撥打扣案之
    0000000000號行動電話與被告連絡之事實，亦無疑義。綜上所述，證
    人鄭文弼、甲○○、辛○○、丁○○、丙○○等人既均係於不同時間、地點，證
    稱向被告購買毒品，且所稱販售毒品之人之綽號均係「王仔」或「王哥」，與被
    告連絡之行動電話號碼亦有所重疊，而證人鄭文弼、甲○○、辛○○、丁○○、
    丙○○等人復分別為不同警察單位、不同時間、不同地點查獲，彼此間自無勾串
    共謀陷害被告之可能。再參以被告所使用之電話號碼0000000000號之
    行動電話門號，自九十年四月四日起至同年五月二十三日為警查獲止，曾多次分
    別插卡在不同之行動電話機上使用等情，顯見被告係為免因販毒時之行蹤暴露，
    始多次變換不同行動電話手機以避免警方查緝其販毒之不法行為甚明。足徵證人
    鄭文弼、甲○○、辛○○、丁○○、丙○○上開於警訊、偵查中所稱確實係向綽
    號「王仔」或「王哥」之人即被告庚○○購買毒品等情，應屬可採。被告辯護人
    於本院聲請傳喚證人乙○○到庭，欲證明0000000000號電話係由何人
    使用及其是否認識證人鄭文弼云云，經本院傳喚後，證人乙○○未於言詞辯論期
    日到庭，且本院認0000000000號門號經比對手機序號，確實為被告所
    使用已如前述，另證人乙○○於證人鄭文弼向被告購買毒品時是否在場一節，已
    非重要，故本院認已無再行傳喚證人乙○○到庭之必要，附此敘明。
  (六)被告雖辯稱扣案之帳冊係供伊賭博及向他人購買毒品所用云云，然依扣案帳冊三
    本所記載之內容觀之，其中記載有「粗１˙○、細７˙５半件」、「半兩」、「
    半錢」、「２錢」等字樣，並有綽號「阿美」、「阿吉」、「阿吐」、「發」、
    「奇」、「黑人」、「龍」等及多種數目簡寫之記載，而衡諸常情，「粗」、「
    細」等分別為毒品安非他命及海洛因之代號、「半件」亦為交易毒品特有之計量
    單位，被告辯稱係賭博帳冊，顯屬虛偽，該記載顯與毒品之交易有關無疑；再參
    以一般犯毒者，對於販毒對象、數量及金錢之記載，大都以綽號、簡寫等來稱呼
    或記載，以逃避警方之查緝，且一般人若僅係單純向他人購買少量毒品供己施用
    ，通常均無記帳之習慣，而本件查獲之帳冊三本之內容記載，均以綽號及數字簡
    寫等為之，復記載有毒品計量之代號，顯符合一般販毒者記載之模式，足證此帳
    冊應為被告犯賣毒品之紀錄無疑，更足佐證上開證人所述被告有販售毒品海洛因
    、安非他命供渠等施用等情應屬真實，是被告辯稱並未販售毒品予上開證人，且
    該帳冊三本係供伊賭博及向他人購買毒品所用云云，顯係卸責之詞，不足採信。
  (七)雖證人鄭文弼、甲○○、壬○○、辛○○、丁○○、丙○○等人於原審調查及審
    理時均一致翻異前詞，或改證稱：係向其他不知名之人購買毒品，而非向被告購
    買毒品云云；或稱：與被告素有嫌隙，在警訊及偵查中係故意陷害被告云云，或
    證稱：在警訊中說毒品是向『王哥』購買，是警察叫渠等這樣說的，警察說如不
    按照他電腦所記載的陳述，要加一些罪名在渠等身上，因為害怕所以才這樣說，
    警訊筆錄均係依照警方之意思陳述記載云云。然上開證人對於被告如何販售毒品
    供渠等施用、以何電話門號與被告聯繫及如何為警查獲等情，業據渠等於警訊、
    或偵查中證述無訛，且核與常情並無不合，已如前述，若上開證人所稱渠等於警
    訊中之證述情節係遭警方人員脅迫後所為，則何以證人鄭文弼、丁○○、甲○○
    、壬○○、丙○○等人於偵查中亦為與渠等於警訊中之證述情節相符？又何以不
    於檢察官初次偵訊時，即告知檢察官曾遭警脅迫制作筆錄之情，而遲至原審調查
    或審理時始附和被告之辯詞，改稱被告並未販賣毒品供渠等施用云云？顯見上開
    證人於原審之證述實有可疑。況證人即承辦之警員陳勝全、戊○○就上開證人之
    警訊筆錄如何制作，且過程均符合規定等情，亦據其二人分別於本院審理及調查
    中具結證稱屬實，尚難據此證明承辦警員就本件之查獲經過及筆錄之制作有何違
    失之處，而認定上開證人於警訊中之證述內容係出於非任意性，已如前述，自難
    僅憑上開證人事後於本院空言否認前詞，即據以認定渠等於警訊、偵查中之證述
    情節與事實不符而不足採信。又雖上開證人於警訊及偵查中先後就向被告購買毒
    品之時間、次數、數量及金額等細節部分或有出入，然因人之記憶本屬有限，且
    上開證人復均有施用毒品之習慣，則渠等就被告販毒之細節部分有所遺忘，亦與
    常理無違，而上開證人於警訊及偵查中之證述內容既無明顯之瑕疵，則上開證人
    於本院調查及審理時翻異前詞，改稱並未向被告購買毒品云云，顯係事後恐遭被
    告報復所為護被告之詞，顯均不足採信。被告辯護人於本院聲請再請求傳訊證
    人甲○○、壬○○、辛○○、丁○○、丙○○，經本院傳喚後，證人均未於言詞
    辯論期日到庭，且本院認上開於警訊、偵查及原審已多次證述如前，已無再行傳
    喚之必要，附此敘明。
  (八)另被告雖又辯稱扣案如附表所示之安非他命二十二包，係案外人陳武鎮所有，當
    日係陳武鎮將該安非他命裝入一大皮箱中帶至上開住處欲清償之前積欠伊之三十
    萬元賭債云云。惟：(1)被告自警訊、偵查中，僅提及向綽號「陳仔」之人購買毒
    品，並未提及案外人陳武鎮之姓名，亦未供稱該扣案之安非他命係陳武鎮帶來供
    作清償賭債之用等情，且迄至原審初次調查訊問時，亦僅提及該扣案之安非他命
    係向案外人陳武鎮購買，並未曾提及該扣案之安非他命係案外人陳武鎮所有，且
    係供清償被告賭債所用之情，是被告事後於辯稱扣案之安非他命係屬陳武鎮所有
    所，即有可疑。(2)被告於原審調查時係供稱案外人陳武鎮係積欠伊三十萬元，欲
    以毒品抵債云云，而扣案安他命之數量毛重達七百六十點零四公克，若依證人鄭
    文弼、丁○○所述購買安非他命之單價觀之，以每公克安非他命一千元計算，該
    批扣案之安非他命價值已遠超過被告所稱陳武鎮所積欠之賭債三十萬元，則陳武
    鎮當不可能以該扣案之安非他命充作賭債之用甚明。(3)扣案之安非他命已分裝成
    二十二包，若該毒品係陳武鎮帶來欲作為清償被告賭債之用，陳武鎮何須將安非
    他命先分裝成數十小包後復將之裝入大皮箱中？(4)縱使如被告所辯，扣案毒品係
    陳武鎮持交被告抵債之用，則扣案之毒品仍應認係被告所持有無訛，再參諸扣案
    安非他命數量之鉅，顯非僅供個人施用，故亦足佐證前揭證人證稱被告前開販賣
    安非他命之犯行，故被告上開所辯，並不足採信。另證人蔡耀龍雖於原審審理時
    到庭證稱當日確實在被告上開處所見過一位姓陳之人攜帶一大皮箱前來抵債云云
    ，然證人蔡耀龍復證稱：並未親眼見及陳武鎮皮箱內確實裝有毒品安非他命等語
    ，是其證詞應屬推測之詞，不足採信；另證人陳朝松固於原審調查時附和被告之
    辯解，證稱案外人陳武鎮確實攜帶扣案之安非他命前來抵債云云，然本案案發迄
    證人陳朝松到庭結證之時間已近約二年之久，證人陳朝松復證稱案發當日前後並
    未有特別事故發生，則證人陳朝松何以就陳武鎮出現及與被告見面之詳細時間，
    在距離案發約有二年之後猶能明確證稱當日確係「九十年五月二十日」？此顯與
    常理不符，足見證人陳朝松前述證詞，係屬護被告之詞，不足採信。又姑且不
    論被告辯稱案外人陳武鎮當日確實曾至伊上開住處云云是否為真，因被告上開辯
    稱當日陳武鎮攜帶扣案之毒品安非他命係欲供清償賭債之用一節，並不足採信，
    已如前述，則被告聲請訊問案外人陳武鎮到庭證明該扣案之安非他命係陳武鎮所
    有。且係欲供清償賭債之用等情，核已無必要，附此敘明。
  (九)另按證人之陳述有部分前後不符，或相互間有所歧異時，究竟何者為可採，法院
    仍得本其自由心證予以斟酌，非謂一有不符或矛盾，即應認其全部均為不可採信
    （最高法院七十四年台上字第一五九九號判例參照）。雖證人鄭文弼、甲○○、
    壬○○、辛○○、丙○○對於向被告購買毒品海洛因或安非他命之總次數、數量
    、時間等細節略有不一而無法完全確定，本院衡之一般購毒者，對於購買時間、
    數量經常無法確實明確記憶等情，故認上開證人有關購毒細節之證詞雖略有不一
    ，然仍無礙於渠等向被告購買毒品之事實之認定。又渠等證人先後自八十六年間
    起即有多次施用毒品之前科，此有卷附之臺灣臺中地方法院檢察署刑案資料查註
    紀錄表足憑；又證人鄭文弼復自陳曾向其他不知名之人購買毒品，再加上人之記
    憶有限，並常隨時間之經過而有所遺忘，足見證人鄭文弼應屬一長期施用毒品之
    人，且販買毒品供其施用之人亦非僅係被告一人而已，而上開證人於向被告購買
    毒品之時原未預期將於日後指述被告之犯行，自不能期待證人刻意記憶各項細節
    ，則上開證人事後回憶，難免略有模糊之處，是其指述之證言縱令先後未盡相符
    ，但法院本於審理所得之心證，就其證言之一部分認為確實可信予以採取，應屬
    有據。換言之，尚不得以上開證人對於向被告庚○○購買毒品之數量、次數及時
    間等證述情節先後有所不一，即據為被告庚○○並未販買毒品予證人鄭文弼之有
    利證據，是被告庚○○辯稱並未販賣毒品海洛因、安非他命予證人鄭文弼云云，
    即屬不可採。惟因上開證人就渠等向被告購買毒品之次數、金額均無法確定，依
    罪疑惟輕原則，本院乃依有利於被告之認定，亦即認定：(1)被告販賣毒品海洛因
    及安非他命共計十二次予鄭文弼，每次以四千五百元價格，販賣半錢海洛因及以
    四千元價格販賣一錢安非他命予鄭文弼，計出售毒品海洛因給鄭文弼之所得為五
    萬四千元、販售安他命給鄭文弼之所得為四萬八千元；(2)以每次每小包海洛因二
    萬元、安非他命一千元之售價，先後販賣毒品海洛因三次予甲○○及販賣毒品安
    非他命十次予甲○○，計出售毒品海洛因給壬○○之所得為六萬元、出售毒品安
    非他命給甲○○之所得為一萬元；(3)以每包海洛因二千元之售價，先後販賣毒品
    海洛因二次予辛○○，計出售毒品海洛因給辛○○之所得為四千元；(4)以三千元
    販賣一公克之海洛因予丁○○；另以七千元價格販賣五公克之安非他命予丁○○
    ，計出售毒品海洛因、安非他命給丁○○之所得各為三千元、七千元；(5)以每小
    包海洛因五千元之售價，販賣毒品海洛因一次予丙○○，計出售毒品海洛因給丙○○之所得為五千元。
  (十)末查，我國查緝毒品海洛因、安非他命之施用或販賣一向執法甚嚴，對於販賣海
    洛因、安非他命者尤科以重度刑責，又販賣海洛因、安非他命既係違法行為，當
    非可公然為之，亦無公定價格，且容易分裝並增減份量，而每次買賣之價量，可
    能隨時依雙方關係深淺、資力、需求量及對行情之認知、來源是否充裕、查緝是
    否嚴謹、購買者被查獲時供述購買對象之可能風險之評估等情形，而異其標準，
    非可一概而論；販賣之利得，除被告坦承犯行或價量俱臻明確外，委難察得實情
    ，販賣之人從價差或量差中牟利之方式雖異，其意圖營利之販賣行為則同一。是
    以因海洛因、安非他命量微價高，販賣者率有暴利可圖，茍非意圖販賣營利，一
    般人焉有可能甘冒重度刑責而販賣海洛因、安非他命，從而雖被告否認有販賣海
    洛因、安非他命之犯行，而無可查證其賣出確實賺取差價，惟依前述之推論，被
    告販賣海洛因、安非他命當有意圖營利之犯意，自亦足認定。
  (十一)又被告為警查獲時所扣得疑似海洛因之白粉一包經送鑑定結果，含有第一級毒品
    海洛因成分，淨重零點二四公克（包裝重○．三八公克），此有法務部調查局九
    十年八月三十日（九十）陸（一）00000000號鑑定通知書一紙可稽（見
    偵九一四九號卷第四六頁）。另扣案之白色結晶物一大袋（毛重七百六十九點○
    四公克，驗餘淨重七四三．五二公克）經送內政部警政署刑事警察局鑑定結果，
    均呈甲基安非他命陽性反應，平均純度約為百分之九十四點九六，此亦有該局九
    十年六月二十七日刑鑑字第八七六七一號鑑驗通知書一份附卷足憑（見偵一○五
    九六號卷第二三、二四頁），此外，復有扣案供庚○○販賣毒品所用之電動磨豆
    機一臺、臼杵一套、電子秤一臺、夾鏈袋一批及供與購買毒品者聯絡之插有門號
    0000000000號、0000000000號ＳＩＭ卡之行動電話機各一
    具及帳冊三本足資佐證，是以被告上開所辯顯係卸責之詞，不足採信。本件事證
    明確，被告之犯行，洵堪認定。
二、查海洛因、安非他命分屬毒品危害防制條例第二條第二項第一款、第二款所規定
    之第一級毒品、第二級毒品。是核被告庚○○所為，係犯毒品危害防制條例第四
    條第一項販賣第一級毒品罪及同條例第四條第二項之販賣第二級毒品罪。被告持
    有第一級毒品海洛因、第二級毒品安非他命之低度行為，應各為販賣之高度行為
    所吸收，不另論罪。被告先後多次販賣第一級毒品及第二級毒品等犯行，均時間
    緊接，方法相同，觸犯構成要件相同之罪名，顯係各基於概括之犯意反覆為之，
    應依連續犯之規定，各論以一罪，並就販賣第二級毒品法定刑為有期徒刑部分依
    法加重其刑（法定刑為無期徒刑部分不得加重），再因販賣海洛因之本刑為死刑
    、無期徒刑，依法不得加重，爰不予加重其刑。又證人鄭文弼證稱同係時向被告
    購買海洛因及安非他命已如前述，固被告顯係以一行為同時販賣海洛因、安非他
    命，而觸犯二罪名，應為想像競合犯，應從重依連續販賣第一級毒品海洛因論處
    。又被告前曾於八十六年間犯違反麻醉藥品管理條例案件，經臺灣彰化地方法院
    判處有期徒刑六月在案，並於八十六年十一月十四日確定，於八十七年二月十二
    日易科罰金而執行完畢，有臺灣高等法院被告全國前案紀錄表、臺灣臺中地方法
    院檢察署刑案資料查註紀錄表在卷可稽，其於五年以內再犯有期徒刑以上之罪，
    為累犯，應就販賣第二級毒品法定刑為有期徒刑部分依法遞加重其刑（法定刑為
    無期徒刑部分不得加重，又因販賣海洛因之本刑為死刑、無期徒刑，依法不得加
    重，爰不予加重其刑）。
三、原審判決固有見地，惟：(1)證人鄭文弼證稱購買海洛因之價格係每錢九千元，每
    次購買半錢至五錢不等，如以最有利於被告之認定，應認為被告每次以四千五百
    元之價格販賣半錢海洛因予證人鄭文弼，原審事實欄如上認定，然於理由欄確認
    定係以六千元價格販賣，事實與理由顯有矛盾；扣案安非他命二十二包驗後淨重
    應為七四三．五二公克，原審誤載為七四六．七二公克，認定事實尚有所誤；(2)
    被告以一行為同時販賣第一級毒品海洛因及第二級毒品安非他命，應屬想像競合
    犯，原審予以數罪併罰尚有未洽。被告上訴仍執前詞否認犯行雖無可採，然原審
    判決既有上開可議之處，自應由本院撤銷改判。爰審酌被告明知海洛因、安非他
    命均係屬戕害人身心之毒品，竟為貪圖不法利益，挺而走險予以販賣他人施用，
    又依扣案之安非他命數量，如以每人每次零點幾公克施用量計算，足供上千人次
    施用，危害社會治安及國民健康甚鉅，且販賣毒品為世界各國戮力查緝之萬國公
    罪，及海洛因、安非他命足以使施用者導致精神障礙、性格異常，甚至造成生命
    危險之生理成癮性及心理依賴性，被告之行為嚴重戕害國民身心健康，危害社會
    治安至深且鉅，惡性非輕，並斟酌被告犯罪後仍飾詞狡辯等一切情狀，量處如主
    文第二項所示之刑，以示懲儆。又依被告所犯販賣第一級毒品海洛因罪係宣告無
    期徒刑，爰依刑法第三十七條第一項之規定，併予宣告被告褫奪公權終身。末查
    ，扣案之第一級毒品海洛因一包（包裝重零點三八公克，驗餘淨重零點二四公克
    ）、第二級毒品安非他命二十二包（毛重七六九點零四公克，驗餘淨重七四三點
    五二公克），均係屬毒品危害防制條例所稱之第一級、第二級毒品，應依毒品危
    害防制條例第十八條第一項前段規定，沒收銷燬之；扣案之內有門號00000
    00000號、0000000000號ＳＩＭ卡之行動電話機各一具、電動磨
    豆機一臺、臼杵一套、電子秤一臺、夾鏈袋一批及帳冊三本，係屬被告所有，且
    為供其上開犯罪所用之物已如前述，應依毒品危害防制條例第十九條第一項之規
    定宣告沒收。另被告供上開犯罪所用門號為0000000000號、0000
    000000號、0000000000號及0000000000號之行動電
    話機四具（因無證據證明被告犯罪當時係以數支行動電話分別搭配上開四門號使
    用，是以最有利於被告者及常態上係一門號搭配一支行動電話使用等情，堪認被
    告應僅係使用四支行動電話），雖未扣案，惟應依同條例第十九條第一項之規定
    沒收之，如全部或一部不能沒收時，追徵其價額。被告因販賣第一級毒品、第二
    級毒品所得之財物各十二萬六千元、六萬五千元，依同條例第十九條第一項之規
    定應沒收之，如全部或一部不能沒收時，以其財產抵償之。至扣案之現金共九十
    萬元，被告否認係屬犯罪所得之財物，又被告辯稱其中之二十五萬元係案外人阮
    已庭所有之會款，其中六十五萬元係供伊賭博所用之物等語，亦據證人阮已庭、
    呂正日當庭證述屬實，復查無其他證據足資證明該
    毒品所得之財物，或供犯罪所用或預備之物，且非屬違禁物，爰不另宣告沒收，
    併此敘明。
三、公訴意旨另以：被告庚○○除於事實欄所示之時、地販賣毒品海洛因及安非他命
    予鄭文弼外，尚自八十九年四月間起至同年十月間止，先後販賣毒品海洛因、安
    非他命共十三次予鄭文弼（起訴事實記載二十五次，扣除上開事實欄所載之十二
    次後，尚有十三次），因認被告鄭文弼另涉犯毒品危害防制條例第四條第一項、
    第二項之販賣第一級、第二級毒品罪嫌云云。按犯罪事實應依證據認定之，無證
    據不得認定犯罪事實；不能證明被告犯罪或其行為不罰者應諭知無罪之判決，刑
    事訴訟法第一百五十四條第二項及第三百零一條第一項分別定有明文。又認定不
    利於被告之事實，須依積極證據，苟積極證據不足為不利於被告事實之認定時，
    即應為有利於被告事實之認定，更不必有何有利之證據，亦有最高法院三十年上
    字第八一六號判例可資參照。訊據被告庚○○堅決否認有何此部份販賣海洛因、
    安非他命予鄭文弼之犯行，經查：被告庚○○自八十九年五月三日起至同年九月
    二十九日止係於臺灣雲林戒治所強制戒治中等情，有台灣高等法院被告全國前案
    紀錄表一份、臺灣彰化看守所、臺灣雲林戒治所回函各一份附卷可稽，足認被告
    於此時間當無外出販賣毒品予鄭文弼之可能。又證人鄭文弼先後於警訊、偵查中
    就被告販賣毒品供其施用之時間、次數互有不一，參以證人鄭文弼於警訊中曾明
    確證稱被告係於八十年十一月、十二月間始告知其上開電話號碼以利連絡購買毒
    品事宜，共計向被告購買過十二次等語，則被告於強制戒治期間既無從販賣毒品
    予證人鄭文弼，是被告辯稱未於八十九年四月間起至同年十一月間止販賣毒品予
    鄭文弼等語，應屬可採，尚難僅因證人鄭文弼之記憶有誤，而據以認定此時間內
    被告亦有販賣毒品海洛因、安非他命予證人鄭文弼之事實。此外，復查無其他積
    極證據足資證明被告確有公訴人所指此部分販賣毒品之犯行，此部分不能證明被
    告犯罪，原應為無罪之諭知，惟公訴人認被告此部分犯行與前揭起訴成罪即販賣
    毒品海洛因、安非他命予鄭文弼之犯行間，有連續犯之裁判上一罪關係，爰不另
    為無罪之諭知，併予敘明。
四、據上論斷，應依刑事訴訟法第三百六十九條第一項前段、第三百六十四條、第二
    百九十九條第一項前段，毒品危害防制條例第四條第一項、第二項、第十八條第
    一項前段、第十九條第一項，刑法第十一條前段、第五十六條、第五十五條前段
    、第四十七條、第三十七條第一項，判決如主文。
本案經檢察官己○○到庭執行職務。
中      華      民      國      九十二  年      十二    月      十八    日
                                臺灣高等法院臺中分院刑事第八庭
                                      審判長法  官  羅  得  村
                                            法  官  黃  文  進
                                            法  官  陳  毓  秀
右正本證明與原本無異。
如不服本判決應於收受送達後十日內向本院提出上訴書狀，其未敘述上訴之理由者並
得於提起上訴後十日內向本院補提理由書（均須按他造當事人之人數附繕本）。
                                            書記官  吳  宗  玲
中      華      民      國      九十二  年      十二    月      十八    日
附錄本案論罪科刑主要法條：
毒品危害防制條例第四條第一項、第二項：
製造、運輸、販賣第一級毒品者，處死刑或無期徒刑；處無期徒刑者，得併科新台幣
一千萬元以下罰金。
製造、運輸、販賣第二級毒品者，處無期徒刑或七年以上有期徒刑，得併科新台幣七
百萬元以下罰金。
                                                                        Ａ


司法院資訊處製作；財團法人民間司法改革基金會備份。
